臺灣新竹地方法院刑事裁定
110年度單聲沒字第70號
聲  請  人  臺灣新竹地方檢察署檢察官
被      告  陳國瑋



上列聲請人聲請單獨宣告沒收（110年度聲沒字第127號），本院
裁定如下：
    主  文
扣案之第二級毒品甲基安非他命捌包（驗餘淨重共計拾捌點伍捌
公克，另含外包裝袋捌只）沒收銷燬之。扣案之吸食器參組、玻
璃球壹個、吸食器貳支、電子磅秤壹個，均沒收之。
    理  由
一、聲請意旨略以：㈠新竹市警察局第三分局員警於民國109年10
    月14日2時36分許，在新竹市○○區○○路00巷0弄0號2樓，查獲
    被告施用第二級毒品甲基安非他命，並扣得甲基安非他命2
    包（驗餘總淨重1.241公克）、吸食器1組；㈡新竹市警察局
    第一分局員警於109年10月26日3時40分許，在新竹市○區○○
    路00號之萊爾富便利商店（聲請書誤載為新竹市○○區○○路00
    巷0弄0號1樓，應予更正），查獲被告施用第一級毒品海洛
    因及第二級毒品甲基安非他命，並扣得甲基安非他命2包（
    驗餘總淨重3.076公克）、吸食器1組；㈢新竹市警察局第三
    分局員警於109年10月28日4時20分許，在新竹市○○區○○路00
    巷0弄0號1樓（聲請書誤載為新竹市○區○○路00號之萊爾富便
    利商店，應予更正），查獲被告施用第二級毒品甲基安非他
    命，並扣得甲基安非他命3包（驗餘總淨重2.656公克）、玻
    璃球1個、吸食器2支、電子磅秤1個；㈣新竹市警察局第一分
    局員警於109年11月1日16時40分許，在新竹市○區○○路000號
    前，查獲被告施用第一級毒品海洛因及第二級毒品甲基安非
    他命，並扣得甲基安非他命1包（驗餘淨重11.607公克）、
    吸食器1組。上開被告所涉犯施用第一級及第二級毒品罪嫌
    部分，經送觀察、勒戒後，業經臺灣新竹地方檢察署（下稱
    新竹地檢署）檢察官以109年度毒偵字第1886、1977、1978
    、1998號為不起訴處分確定，有該不起訴處分書在卷可稽，
    惟扣案之第二級毒品甲基安非他命8包係違禁物，爰依毒品
    危害防制條例第18條第1項前段規定，聲請宣告沒收銷燬；
    吸食器3組、玻璃球1個、吸食器2支、電子磅秤1個，為被告
    所有且供犯罪所用之物，爰依刑法第38條第2項規定聲請宣
    告沒收等語。
二、按查獲之第一、二級毒品及專供製造或施用第一、二級毒品
    之器具，不問屬於犯罪行為人與否，均沒收銷燬之，毒品危
    害防制條例第18條第1項前段定有明文；又違禁物得單獨宣
    告沒收，此觀諸刑法第40條第2項自明，甲基安非他命係毒
    品危害防制條例第2條第2項第2款所稱之第二級毒品，依同
    條例第ll條第2項規定不得持有，故屬違禁物，依毒品危害
    防制條例第18條第l項前段規定，自得單獨沒收銷燬之。次
    按供犯罪所用、犯罪預備之物或犯罪所生之物，屬於犯罪行
    為人者，得沒收之；第38條第2項、第3項之物、第38條之1
    第1項、第2項之犯罪所得，因事實上或法律上原因未能追訴
    犯罪行為人之犯罪或判決有罪者，得單獨宣告沒收，刑法第
    38條第2項前段、第40條第3項分別有明文規定。
三、經查：
（一）被告於前揭時地涉犯施用第一、二級毒品之犯行，業經新
      竹地檢署檢察官以109年度毒偵字第1886、1977、1978、1
      998號為不起訴處分確定等情，有該不起訴處分書及臺灣
      高等法院被告前案紀錄表附卷可稽（見新竹地檢署109年
      度毒偵字第1977號偵查卷《下稱109毒偵1977卷》第98至99
      頁、本院卷第37頁、第39至40頁、第46頁）。
（二）扣案之白色結晶8包（驗餘淨重共計18.58公克，新竹地檢
      署保管字號：109年度安字第441、444、448、459號），
      經台灣尖端先進生技醫藥股份有限公司鑑驗結果，確均含
      有第二級毒品甲基安非他命之成分，有台灣尖端先進生技
      醫藥股份有限公司109年11月4日出具之藥物檢驗報告2份
      （實驗室分析編號：DAA1999至DAA2000）、109年11月18
      日出具之藥物檢驗報告3份（實驗室分析編號：DAA2445至
      DAA2446、DAA2449）、109年12月4日出具之藥物檢驗報告
      3份（實驗室分析編號：DAA2697至DAA2699）在卷可參（
      見新竹地檢署109年度毒偵字第1886號偵查卷《下稱109毒
      偵1886卷》第93至96頁、109毒偵1977卷第91至94頁、109
      年度毒偵字第1978號偵查卷《下稱109毒偵1978卷》第111至
      116頁、109年度毒偵字第1998號偵查卷《下稱109毒偵1998
      卷》第117至118頁），足認上開扣案物確係毒品危害防制
      條例第2條第2項第2款所規定之第二級毒品甲基安非他命
      ，屬違禁物無訛，爰依毒品危害防制條例第18條第1項前
      段之規定，不問屬於犯罪行為人與否，應沒收銷燬之。另
      用以盛裝上開第二級毒品甲基安非他命之外包裝袋8只，
      以現今所採行之鑑驗方式，仍會殘留微量毒品，而無法將
      之完全析離，且無析離之實益及必要，應視同毒品，併予
      沒收銷燬。另送驗耗損部分既已滅失，當不為沒收銷燬之
      諭知。
（三）又扣案之吸食器3組、玻璃球1個、吸食器2支、電子磅秤1
      個，為被告所有供犯罪所用之物，業經被告自承在卷（見
      109毒偵1886卷第9頁、第42頁反面，109毒偵1977卷第8頁
      反面、第45頁反面，109毒偵1978卷第8頁、第62頁，109
      毒偵1998卷第9頁反面、第50頁），應依刑法第38條第2項
      之規定，宣告沒收之。從而，聲請人之聲請，核與前揭規
      定並無不合，應予准許。
四、依刑事訴訟法第455條之36第2項，毒品危害防制條例第18條
    第1項前段，刑法第11條、第38條第2項、第40條第2項、第3
    項，裁定如主文。
中　　華　　民　　國　　110 　年　　11　　月　　30　　日
                  刑事第六庭    法　官　  蔡玉琪
以上正本證明與原本無異。
如不服本裁定，應於裁定送達後5日內向本院提出抗告狀。
中　　華　　民　　國　　110 　年　　11　　月　　30　　日
                                書記官    李念純